【裁判字號】    98,交聲,359
【裁判日期】    980420
【裁判案由】    交管條例聲異
【裁判全文】
臺灣板橋地方法院交通事件裁定         98年度交聲字第359號
原處分機關  交通部公路總局臺北區監理所板橋監理站
異  議  人
即受處分人  甲○○
                    國民
上列異議人即受處分人因違反道路交通管理處罰條例案件，對於
交通部公路總局臺北區監理所板橋監理站民國98年2 月12日板監
裁字裁41-C00000000號處分（原舉發案號：臺北縣政府警察局97
年10月14日北縣警交字第C00000000 號）聲明異議，本院裁定如
下：
    主      文
異議駁回。
    理      由
一、原處分意旨略以：異議人即受處分人甲○○於民國97年10月
    14日下午2 時1 分許，騎乘車牌號碼EGE-529 號輕型機車，
    行經臺北縣板橋市○○路與民享街口，因「駕車行經有燈光
    號誌管制之交岔路口闖紅燈」之違規行為，經臺北縣政府警
    察局海山分局員警以北縣警交字第C00000000 號舉發違反道
    路交通管理事件通知單當場舉發。嗣異議人不服舉發提出申
    訴，經原處分機關調查結果，仍認前開違規行為明確，乃依
    道路交通管理處罰條例第53條第1 項、第63條第1 項第3 款
    （原處分漏載第1 項第3 款），及違反道路交通管理事件統
    一裁罰基準表之規定，於98年2 月12日以板監裁字裁41-C00
    000000號裁決書對異議人裁處罰鍰新臺幣（下同）4,500 元
    ，並記違規點數3 點在案。
二、異議意旨略以：異議人騎乘機車行經上開路口時，確有於停
    等區內停車，且該路口並無待轉區，本屬可左轉路段，則其
    左轉民享街，卻為警舉發紅燈左轉，實與法不合，況其並未
    影響民享街路權，爰依法聲明異議，請求撤銷原處分云云。
三、按汽車（包含機器腳踏車）駕駛人，行經有燈光號誌管制之
    交岔路口闖紅燈者，處1,800 元以上5,400 元以下罰鍰，並
    記違規點數3 點，道路交通管理處罰條例第53條第1 項、第
    63條第1 項第3 款分別定有明文。又按停止線，用以指示行
    駛車輛停止之界限，車輛停止時，其前懸部分不得伸越該線
    ；車輛面對圓形紅燈表示禁止通行，不得超越停止線或進入
    路口，道路交通標誌標線號誌設置規則第170 條第1 項前段
    、第206 條第5 款分別訂有明文。
四、經查：
（一）異議人即受處分人甲○○於97年10月14日下午2 時1 分許
      ，騎乘車牌號碼EG E-529號輕型機車，行經臺北縣板橋市
      ○○路與民享街口，因「紅燈左轉」之違規行為，經臺北
      縣政府警察局海山分局員警以北縣警交字第C00000000 號
      舉發違反道路交通管理事件通知單當場舉發等情，為異議
      人所不爭執，核與證人即舉發警員乙○○到庭證述情節相
      符，並有臺北縣政府警察局北縣警交字第C00000000 號舉
      發違反道路交通管理事件通知單、臺北縣政府警察局海山
      分局98年2 月2 日北縣警海交裁字第09800012 31 號書函
      各1 份在卷可資佐證，應堪信實。
（二）再按車輛面對圓形紅燈時，仍逕予穿越路口至銜接路段，
      含左轉、直行、迴轉及右轉（依箭頭綠燈允許行駛者除外
      ）即視為闖紅燈之行為，此經交通部於82年4 月22日以交
      路字第009811號函釋甚明。是車輛面對圓形紅燈，猶逕行
      超越停止線，穿越路口至銜接路段，無論直行或左、右轉
      ，均屬闖紅燈之違規，僅「紅燈右轉」因其嚴重性未若闖
      紅燈直行、左轉彎或迴轉者，故於道路交通管理處罰條例
      第53條第2 項另為規定。經查：
   1、本件異議人於上開時間，騎乘車牌號碼EGE-529 號輕型機
      車，行經臺北縣板橋市○○路與民享街交岔路口，於民享
      街方向號誌轉換為綠燈後（即民生路方向號誌業已轉換為
      紅燈），穿越民生路停止線直行至民生路右側工地旁，再
      左轉進入民享街等情，業據異議人於本院訊問時陳述甚明
      ，核與證人乙○○於本院訊問時結證稱：當時民生路方向
      燈光號誌為紅燈，異議人直接從外側車道超過停止線，左
      轉民享街等語相符。則異議人騎乘機車，面對圓形紅燈，
      仍逕予穿越路口左轉至銜接路段，揆諸前開說明，即視為
      闖紅燈之行為無誤。
   2、又查，本件違規地點於異議人違規時間，確已設置兩段式
      左轉及待轉區標誌、標線等情，已據證人乙○○到庭結證
      甚詳，並有現場相片4 張可資佐證。而該路口「待轉區」
      之標線清晰、完整，雖部分與黃色網狀線交叉，然整體而
      言，仍可清楚辨認，一般騎士行經該處當可輕易辨別，而
      可遵循指示行車。是異議人辯稱該路口並未設置機車待轉
      區云云，顯係卸責之語，亦不足採。
   3、另異議人嗣雖改稱：其係於民生路方向號誌為綠燈時，穿
      越停止線，停在民生路右側工地旁待轉，待民享街方向燈
      光號誌轉變為綠燈，始起步穿越民生路與民享街交岔路口
      ，駛入民享街云云。然異議人所述前後不一，又其係於本
      院訊問員警，確認異議人違規事實後，始更異其詞，已難
      遽信為真。且證人與異議人並無任何身分利害或業務關係
      ，亦無嫌隙，衡情證人應無甘冒偽證罪刑責風險而設詞構
      陷異議人之理。而異議人復未能提出其他證據足證證人有
      何捏造事實而違法取締之不法情事，且其證言又與常情無
      悖，足認其證述應非子虛，自可採信。況上開交岔路口設
      置有待轉區，業如前述，則異議人倘確係於民生路方向號
      誌轉換為紅燈前，即已停等於民生路旁工地，當可查知上
      開停等區域。詎異議人於異議狀及本院訊問時均堅稱：該
      交岔路口並未設置待轉區云云，亦與一般事理未合。從而
      ，異議人該上開所辯，應無足採。
（三）綜上，上揭違規事實已臻明確，異議人空言否認有何違規
      行為，要無可採。本件事證明確，異議人違規行為堪以認
      定，應依法處罰。
五、綜上所述，異議人於上揭時、地騎乘機車確有行經有燈光號
    誌管制之交岔路口闖紅燈之違規行為。從而，原處分機關依
    道路交通管理處罰條例第53條第1 項及違反道路交通管理事
    件統一裁罰基準表所列之裁罰標準裁處罰鍰2,700 元，並依
    同條例第63條第1 項第3 款規定記違規點數3 點，核無違誤
    ，異議人提出聲明異議，為無理由，應予駁回。
據上論斷，應依道路交通案件處理辦法第19條裁定如主文。
中    華    民    國    98    年    4     月    20    日
                    交通法庭    法  官  謝梨敏
以上正本證明與原本無異。
如不服本裁定應於送達後5 日內向本院提出抗告狀。
                                書記官  翁子婷
中    華    民    國    98    年    4     月    20    日


司法院資訊處製作；財團法人民間司法改革基金會備份。
